臺灣高等法院臺中分院刑事判決　　　　　　　　　　九十三年度上訴字第四四八號
　　上　訴　人　乙○○
　　即　被　告
右上訴人因違反槍砲彈藥刀械管制條例案件，不服臺灣彰化地方法院九十三年度訴字
第二二號中華民國九十三年一月三十日第一審判決（起訴案號：臺灣彰化地方法院檢
察署九十二年度偵字第八九五一號），提起上訴，本院判決如左：
      主  文
原判決關於未經許可持有手槍之主要組成零件部分及定執行刑部分，均撤銷。
乙○○未經許可，持有手槍之主要組成零件，累犯，處有期徒刑捌月，併科罰金新臺
幣貳萬元，罰金如易服勞役，以新臺幣玖佰元即銀元參佰元折算壹日。扣案之制式槍
管壹枝沒收。
其他上訴駁回。
本判決第二項所處之刑，與上訴駁回部分所處之刑（有期徒刑壹年肆月，併科罰金新
臺幣肆萬元，罰金如易服勞役，以新臺幣玖佰元即銀元參佰元折算壹日；扣案之改造
手槍（槍枝管制編號：0000000000號，含彈匣一個）壹枝及制式子彈伍顆
，均沒收），應執行有期徒刑壹年拾月，併科罰金新臺幣伍萬元，罰金如易服勞役，
以新臺幣玖佰元即銀元參佰元折算壹日。扣案之改造手槍（槍枝管制編號：0000
000000號，含彈匣一個）壹枝、制式子彈伍顆及制式槍管壹枝，均沒收。
      事  實
一、乙○○前曾先後因違反槍砲彈藥刀械管制條例案件，經臺灣板橋地方法院分別以
    八十六年度訴字第二三四六號判處有期徒刑一年及八十七年度易字第一七二八號
    判處有期徒刑六月，嗣經裁定其應執行刑為有期徒刑一年四月確定，於民國（下
    同）八十八年六月三十日執行完畢。復於八十五年二、三月間某日，在其位於臺
    北縣中和市○○里○○路三三五巷五弄四號之住處，受友人王俊元（身分證統一
    編號：Ｚ000000000號，已死亡）之委託，基於寄藏之犯意，收受由王
    俊元所交付可發射子彈具有殺傷力之仿ＢＥＲＥＴＴＡ廠半自動手槍製造之玩具
    手槍換裝土造金屬槍管及土造金屬滑套改造而成之改造手槍一枝（槍枝管制編號
    ：0000000000號，含彈匣一個），及口徑九ｍｍ之制式子彈五顆，且
    自斯時起即未經許可持有上開槍、彈，並將之藏置於其前揭住處之後山及該住處
    內等處。又另行起意，於九十二年六、七月間某日，未經許可，在國道一號高速
    公路彰化交流道附近路旁，以新臺幣（下同）三萬元之代價，向綽號叫「阿宏」
    之李煌南（業經檢察官另案偵辦）購買手槍主要組成零件制式槍管（可供裝填口
    徑九ｍｍ子彈使用）一枝，並自斯時起即無故持有該制式槍管。迨至九十二年十
    一月十七日始為警持搜索票在其上開住處搜索查獲，並扣得前揭具殺傷力之改造
    手槍一枝、制式子彈五顆及制式槍管一枝等。
二、案經彰化縣警察局移送臺灣彰化地方法院檢察署檢察官偵查起訴。
      理  由
一、訊據上訴人即被告（下稱被告）乙○○對於右開犯罪事實均供認不諱（見本院卷
    第二九頁至第三一頁、第四三頁至第四四頁），並有扣案之上開改造手槍一枝、
    制式子彈五顆及制式槍管一枝等足稽。而扣案之上開槍枝、子彈及槍管經送請內
    政部警政署刑事警察局鑑定結果認：（一）槍枝認係由仿ＢＥＲＥＴＴＡ廠半自
    動手槍製造之玩具手槍換裝土造金屬槍管及土造金屬滑套改造而成之改造手槍（
    槍枝管制編號：0000000000號），機械性能良好，可擊發適用子彈，
    認具殺傷力。（二）子彈五顆均係口徑九ｍｍ之制式子彈，認均具殺傷力。（三
    ）槍管係制式槍管，可供裝填口徑九ｍｍ子彈使用等情，有該局九十二年十一月
    二十日刑鑑字第○九二○二二一七○九號槍彈鑑定書一份在卷可稽（見偵查卷第
    四一頁至第四五頁）。至上開制式槍管既可供裝填口徑九ｍｍ子彈使用，自係手
    槍之主要組成零件。又上開制示槍管確係被告向綽號叫「阿宏」之李煌南所購買
    ，亦據證人柯明宏、甲○○等二人分別證述在卷（見原審卷第六一頁至第六二頁
    、本院卷第三九頁至第四０頁）。是罪證明確，被告之犯行堪以認定。又被告另
    於八十六年九月五日在其上開住處被查獲之未經許可持有改造手槍及子彈部分，
    係其於八十二年七月間向一名綽號叫「阿賜」之人所購買，有台灣板橋地方法院
    八十七年度易字第一七二八號刑事判決一份附卷可按（見偵查卷第一一頁至第一
    二頁），而本件上開改造手槍及子彈部分，係被告受其友人王俊元之委託，基於
    寄藏之犯意而為之寄藏行為，兩者並非同一案件，故本件非該案之確定判決效力
    所及，併此敘明。
二、按寄藏與持有，均係將物置於自己實力支配之下，僅寄藏必先有他人之持有行為
    ，而後始為之受寄代藏而已，故寄藏之受人委託代為保管，其保管之本身，亦屬
    持有，不過，此之持有係受寄之當然結果（最高法院七十四年台上字第三四００
  號判例參照）。本件被告受案外人王俊元之委託，為之保管具殺傷力之上開改造
    手槍一枝、制式子彈五顆，非為自己而持有，法律上自宜僅就寄藏行為為包括之
    評價，不應另就持有予以論罪。核被告所為，關於寄藏上開改造手槍、制式子彈
    部分，係犯槍砲彈藥刀械管制條例第十一條第四項之未經許可寄藏可發射子彈具
    有殺傷力之改造手槍罪及同條例第十二條第四項之未經許可寄藏子彈罪。關於未
    經許可持有上開制式槍管部分，係犯同條例第十三條第四項之未經許可持有手槍
    之主要組成零件罪。被告同時寄藏上開改造手槍及制式子彈，係一行為所觸犯，
    應依想像競合犯之規定從一重之未經許可寄藏改造手槍罪處斷。至被告所犯之上
    開未經許可寄藏改造手槍及未經許可持有手槍之主要組成零件等二罪間，犯意各
    別，行為互殊，應分論併罰。又被告前曾先後因違反槍砲彈藥刀械管制條例案件
    ，經臺灣板橋地方法院分別以八十六年度訴字第二三四六號判處有期徒刑一年及
    八十七年度易字第一七二八號判處有期徒刑六月，嗣經裁定其應執行刑為有期徒
    刑一年四月確定，於八十八年六月三十日執行完畢，有臺灣彰化地方法院檢察署
    刑案資料查註紀錄表及臺灣高等法院被告全國前案紀錄表在卷可憑，其於五年之
    內再犯本件有期徒刑以上之罪，為累犯，均應依刑法第四十七條之規定加重其刑
    。另被告於為警查獲上開制式槍管後自白犯罪，並供出該制式槍管係向綽號叫「
    阿宏」之李煌南所購買，警方因而查獲販賣制式槍管之李煌南及上開制式槍管，
    業據承辦警員甲○○到庭結證在卷（見本院卷第三九頁至第四０頁），應依槍砲
    彈藥刀械管制條例第十八條第四項前段之規定減輕其刑，並先加後減之。原審就
    被告未經許可寄藏改造手槍罪部分，適用槍砲彈藥刀械管制條例第十一條第四項
    、第十二條第四項、刑法第十一條前段、第五十五條、第四十七條、第四十二條
    第二項、第三十八條第一項第一款、罰金罰鍰提高標準條例第二條（原判決贅引
    現行法規所定貨幣單位折算新臺幣條例第二條），並審酌被告前即有二次槍砲犯
    罪前科（已如前述），明知寄藏手槍及子彈係違法行為，竟仍代他人寄藏具有殺
    傷力之上開改造手槍及子彈，影響社會治安非輕，惟犯後坦承犯行，尚知悔悟等
    一切情狀，量處被告有期徒刑一年四月，併科罰金新臺幣四萬元，罰金如易服勞
    役以新臺幣九百元即銀元三百元折算一日，至扣案之上開改造手槍一枝及制式子
    彈五顆均係違禁物，應依法宣告沒收，認事用法核無違誤，量刑亦妥適。被告上
    訴意旨指摘原判決此部分量刑過重，並無理由，應予駁回。至未經許可持有手槍
    之主要組成零件罪部分，原審予以論罪科刑，固非無見，惟查被告於為警查獲上
    開制式槍管後自白犯罪，並供出該制式槍管係向綽號叫「阿宏」之李煌南所購買
    ，警方因而查獲販賣制式槍管之李煌南及上開制式槍管，已如前述，其行為已符
    合槍砲彈藥刀械管制條例第十八條第四項前段之規定，應依法減輕其刑，原判決
    認上開制式槍管尚在被告自己持有中，並未移轉予他人持有，不符合該條項之規
    定而不予減輕其刑，容有可議。被告上訴意旨指摘原判決此部分量刑過重，雖無
    理由，但原判決既有上述可議之處，應由本院將原判決關於此部分及定執行刑部
    分予以撤銷改判。爰審酌被告前曾有二次槍砲犯罪前科，猶再未經許可持有上開
    手槍之主要組成零件制式槍管，及其犯後坦承犯罪、態度良好等一切情狀，量處
    被告如主文第二項所示之刑，並就罰金部分諭知易服勞役之折算標準，以示懲儆
    。又扣案之上開制式槍管一枝係違禁物，應依法宣告沒收。至上訴駁回部分及撤
    銷改判部分應合併定其應執行之刑。
三、又被告於其終止寄藏上開改造手槍及制式子彈之前，犯罪行為仍在繼續實施之中
    ，其間法律縱有變更，但其行為既繼續實施至新法施行以後，自無行為後法律變
    更之問題可言，是槍砲彈藥刀械管制條例第十一條第四項及同條例第十二條第四
    項縱曾於八十六年十一月二十四日經總統公布修正，並自同年月二十六日起生效
    ，同條例第十一條第四項、第十九條於九十年十一月十四日又經總統公布修正，
    並自同年月十六日起生效，然因被告自八十五年間寄藏前開手槍、子彈之行為繼
    續至九十二年十一月十七日被查獲止，其行為繼續至新法施行後，自應適用新法
    ，並無新舊法律比較之問題，附此說明。
四、據上論結，應依刑事訴訟法第三百六十九條第一項前段、第三百六十四條、第二
    百九十九條第一項前段、第三百六十八條、槍砲彈藥刀械管制條例第十三條第四
    項、刑法第十一條前段、第四十七條、第五十一條第五款、第七款、第四十二條
    條第二項、第三十八條第一項第一款、罰金罰鍰提高標準條例第二條，判決如主
    文。
本案經檢察官丙○○到庭執行職務。
中      華      民      國      九十三      年      四    月    二十七  日
             臺灣高等法院臺中分院刑事第八庭
                                         審判長法  官  劉  榮  服
                                               法　官  黃  文  進
                                               法　官  陳  毓  秀
右正本證明與原本無異。
如不服本判決應於收受送達後十日內向本院提出上訴書狀，其未敘述上訴之理由者並
得於提起上訴後十日內向本院補提理由書（均須按他造當事人之人數附繕本）。
                                               書記官  陳  俞  豪
中     華     民     國     九十三     年      四      月    二十八     日
附錄論罪科刑法條：
槍砲彈藥刀械管制條例第十一條第四項：
未經許可，持有、寄藏或意圖販賣而陳列第一項所列槍砲者，處一年以上七年以下有
期徒刑，併科新台幣七百萬元以下罰金。
槍砲彈藥刀械管制條例第十二條第四項：
未經許可，持有、寄藏或意圖販賣而陳列子彈者，處五年以下有期徒刑，併科新台幣
三百萬元以下罰金。
槍砲彈藥刀械管制條例第十三條第四項：
未經許可，持有、寄藏或意圖販賣而陳列第一項所列零件者，處六月以上五年以下有
期徒刑，併科新台幣三百萬元以下罰金。
                                                             　　　　　Ｆ
